---
title: "Laboratorio 2"
author: "Isabela Rivera Aristizábal, Mariana Parra, David Fonseca, Nicolas Betancur"
output:
  html_document:
    df_print: paged
---
# Laboratorio 2


## Bloque 1

### Ejercicio 1
Lanzar una moneda
S = {"sello" , "cara",}
#### A.
```{r}
lanzar_una_moneda <- function (p,numero_derep) {
  #instrucciones
  runif(1)
res = ifelse(runif(numero_derep) <= p, "sello", "cara")
  return(res)
}



#Que lado de la moneda esta cargado?




lanzar_una_moneda(numero_derep=1234,0.7) #Moneda cargada
#lanzar_una_moneda(0.5) #Moneda no cargada

#a
resultadosC <- (lanzar_una_moneda(numero_derep=1234, 0.5))
#resultadosN
table(resultadosC)





```
Si la moneda esta cargada
```{r}
sample(c("sello","cara"), 1 ,    prob = c(0.7, 1-0.7))
```
#### B.
```{r}
lanzar_una_moneda(numero_derep=1234,0.5)
#Numero_derep hace que se repita 1234 veces la funcion
```
Explicacion
```{r}
for (i in 1:10) {
  print(i)
}
#un ciclo que se impre 10 veces actualizando 
```


#### C.
```{r}
resultadosC <- (lanzar_una_moneda(numero_derep=1234, 0.27))
#resultadosN
table(resultadosC)
```

### Ejercicio 2 - teorico
#### A.
P(X=1)=1/6
P(X=2)=1/6
P(X=3)=1/6
P(X=4)=1/6
P(X=5)=1/6
P(X=6)=1/6

P{2,4,6}=P(2)+P(4)+P(6)=1/6+1/6+1/6=3/6=1/2

P{1,6}=P(1)+P(6)=1/6+1/6=2/6=1/3

#### B.
```{r}
lanzar_dado <- function () {
  #instrucciones
  runif(1)
res_dado = (sample(c(1:6),1)) #no le coloco prob=(1/6,1/6,1/6...), sin nada me asume que la probabilidad es igual para todos
  return(res_dado)
}
lanzar_dado() #Aqui lo llamo la función para que me aparezca el resultado





vec = 0
for (ite in 1:1000) {
  Dado1 <- lanzar_dado()
  vec[ite] = Dado1
}
table(vec)
```
Estos son los resultados que obtuvimos al lanzar el dado:

1   2   3   4   5   6 
138 170 165 181 185 161 


Comprobando que la probabilidad de tener un número cualquiera es de 1/6 
P(3) = 16.5 = 16.5%

El resultado se acerca mucho 16.6% o 1/6


Comprobando que la probabilidad de tener 2,4,6 es de 1/2 
P(2 v 4 v 6) = 17 + 18.1 + 16.1 = 51.2%

El resultado se acerca mucho 50% o 1/2


Comprobando que la probabilidad de tener 1 y 6 es de 1/3 
P(1 v 6) = 13.8 + 16.1 = 29.9%

El resultado se acerca mucho 33.3% o 1/3



#### C. Lanzar 2 dados y registrar la suma del resultado
S={2,3,4,5,6,7,8,9,10,11,12}
```{r}
lanzar_dado1 <- function () {
  #instrucciones
  runif(1)
res_dado1 =  sample(c(1:6),1) #no le coloco prob=(1/6,1/6,1/6...), sin nada me asume que la probabilidad es igual para todos
  return(res_dado1)


}
lanzar_dado2 <- function () {
  #instrucciones
  runif(1)
res_dado2 = sample(c(1:6),1) #no le coloco prob=(1/6,1/6,1/6...), sin nada me asume que la probabilidad es igual para todos
  return(res_dado2)


}


#Iterador numerico.

#vec = 0
#for (ite in 1:1000) {
  #lan1 <- lanzar_dado1()
  #lan2 <- lanzar_dado2()
  #vec[ite] = lan1 + lan2
  
#}

#Otra forma de iterar 1000 veces de manera mas corta.

Result1<- replicate(1000, lanzar_dado1() + lanzar_dado2())

table(Result1)










```
#### D. Dado cargado con P de impares siendo el doble de los pares

```{r}

lanzar_dado_cargado <-function  (p=c(2/9,1/9,2/9,1/9,2/9,1/9)) {
vec2 <- sample(1:6,1,prob = p)
return(vec2)
}
resul_dado_cargado <- replicate (39000, lanzar_dado_cargado())
table(resul_dado_cargado)

```


### Ejercicio 3

Arbol de Probabilidad 

              - 5% ID
            -
          - 
        -
90%B  -   -
    -       -
  -             - 95% NI
-
  -
    -           - 80%ID
      -       -
  10%D  -   -
          -
            -
              -
                - 20%NI
          



#### A.
Probabilidad de que sea identificado como defectuoso dado que es defectuoso.
```{r}
ID <- 0.1
D <- 0.8

resul <- ID*D
resul

```

#### B.
```{r}
dispositivo <- function(numero_derep, D){
   runif(1)
res = ifelse(runif(numero_derep) <= D, "Defectuoso", "No Defectuoso")
  return(res)
  
  }
result2<-dispositivo(numero_derep=1000,0.1)
result2

table(result2)

```


### C.
```{r}
testCalidad = 0
result2 == "Defectuoso"
testCalidad[result2=="Defectuoso"] = sample(c("ID","NI"),sum(result2=="Defectuoso"),replace = TRUE, prob= c(0.8,0.2))
table(testCalidad)

#testCalidad  
result2 == "No Defectuoso"
testCalidad[result2=="No Defectuoso"] = sample(c("ID","NI"),sum(result2=="No Defectuoso"),replace = TRUE, prob= c(0.95,0.05))
table(testCalidad)
tabla= table(result2,testCalidad)
prop.table(tabla)
prop.table(tabla,1)
prop.table(tabla,2)
```
### Ejercicio 4

### A
```{r}
prob <- dbinom(3,size=10,prob=0.30)
prob



```

### B
```{r}
prob2 <- dbinom(7,size=10,prob=0.30)
prob2
```

###C
```{r}
n <- 10
k <- 3
p <- 0.3


# Simulación de 500 experimentos
num_simulaciones <- 500
resultados <- rbinom(num_simulaciones, n, p)

# Calcular la tabla de frecuencias relativas
tabla_frecuencias <- table(resultados) / num_simulaciones

# Crear un gráfico de barras
barplot(tabla_frecuencias, main="Simulacion 500 veces", xlab="Número de Éxitos", ylab="Frecuencia Relativa")

```
```{r}
n <- 10
k <- 7
p <- 0.3


# Simulación de 500 experimentos
num_simulaciones <- 500
resultados <- rbinom(num_simulaciones, n, p)

# Calcular la tabla de frecuencias relativas
tabla_frecuencias <- table(resultados) / num_simulaciones

# Crear un gráfico de barras
barplot(tabla_frecuencias, main="Simulacion 500 veces", xlab="Número de Éxitos", ylab="Frecuencia Relativa")
```

### Ejercicio 5

### A
```{r}
#Simular 1000 veces el número de tormentas eléctricas que ocurren en una semana

Result <- rpois(1000, lambda = 2) # Dos tormentas electricas en una semana y simulamos 1000 veces
Result

table(Result)

```
### B
```{r}
#Calcular la probabilidad de que exactamente 3 tormentas eléctricas ocurran en una semana.

lambda <- 2  # Tasa promedio de ocurrencia
k <- 3       # Número de tormentas eléctricas deseadas

prob <- dpois(k, lambda)
prob

```
### C

```{r}
#Calcular la probabilidad de que más de 4 tormentas eléctricas ocurran en una semana


prob_hasta_4 <- sum(dpois(0:4, lambda=2)) 

#Calculamos la probabilidad de más de 4 tormentas.
prob_mas_de_4 <- 1 - prob_hasta_4

prob_mas_de_4

```

### Ejercicio 6
### A

```{r}
lanzar_cinco_dados <- function() {
  lanzamientos <- sample(1:6, 5, replace = TRUE)  # Lanzar 5 dados
  media <- mean(lanzamientos)  # Calcular la media de los resultados
  return(media)
}

# Simular el experimento 5000 veces y guardar las medias
medias <- replicate(5000, lanzar_cinco_dados())
table(medias)
 hist(medias)
media_de_medias=mean(medias)
media_de_medias
varianza=var(medias)
varianza
desviacion=sd(medias)
desviacion
abline(v=media_de_medias,col="red")
abline(v=media_de_medias+desviacion,col="yellow")
abline(v=media_de_medias-desviacion,col="blue")
```



### Ejercicio 7


### A
```{r}
#Generar 1000 lanzamientos simulados de dardos y almacenar las posiciones de aterrizaje en un vector.

# Generar 1000 lanzamientos simulados de dardos
n_lanzamientos <- 1000
posiciones_aterrizaje <- runif(n_lanzamientos, min = 0, max = 1)

# Ver las primeras 10 posiciones de aterrizaje
head(posiciones_aterrizaje)





```
### B
```{r}
# Generar 1000 lanzamientos simulados de dardos
posiciones <- runif(1000, min = 0, max = 1) # genero los 1000 lanzamientos de dardos igual al punto anterio
intervalo <- c(0.2, 0.4) #intervalos en forma de vector que vamos a usar.
resultInt <- sum(posiciones >= intervalo[1] & posiciones <= intervalo[2]) #filtramos para que solo sean los que caen en el intervalo(0.2, 0.4)
resultInt
resultInt / 1000

```

### C
```{r}
# Generar 1000 lanzamientos simulados de dardos
posiciones <- runif(1000, min = 0, max = 1) # genero los 1000 lanzamientos de dardos igual al punto anterio
intervalo <- c(0.8, 1) #intervalos en forma de vector que vamos a usar.
resultInt <- sum(posiciones >= intervalo[1] & posiciones <= intervalo[2]) #filtramos para que solo sean los que caen en el intervalo(0.2, 0.4)
resultInt
resultInt / 1000


```


### Ejercicio 8
### A
```{r}

#Haciendolo como visto en el taller

Z <- 1-pnorm(25,30,5,lower.tail=TRUE) #esto me encuentra la integral desde 25 hasta infinito


```


```{r}
#Haciendolo con la formula de la clase magistral

Z <- (25 - 30) / 5 #Calculamos el valor Z usando la formula Z =x-µ/σ

1-pnorm(Z)


```
### B
```{r}
Z <- qnorm(1 - 0.1)# Cuantil Z correspondiente al nivel de probabilidad
tiempo <- Z * 5 + 30 #Despejar el tiempo de la fórmula Z = x-µ/σ
tiempo 
```
### C
```{r}
probabilidad <- pnorm(32,30,5) - pnorm(28,30,5)#Función de densidad de probabilidad
probabilidad

```



### Ejercicio 9

```{r}

# Crear un rango de valores de tiempo
x <- seq(-5, 5, by = 0.01)

fx1<-dnorm(x,sd=1)
fx2<-dnorm(x,sd=2)
fx3<-dnorm(x,sd=3)
fx4<-dnorm(x,sd=4)
fx5<-dnorm(x,sd=5)

# Graficar las PDFs para diferentes desviaciones estándar en una sola gráfica
plot(x, fx1, type = 'l', col = 'blue',
xlab = 'Tiempo', ylab = ' funcion de densidad de probabilidad normal', main = ' funcion de densidad de probabilidad normal para Distintas Desviaciones Estandar')
lines(x, fx2, col = 'red')
lines(x, fx3, col = 'green')
lines(x, fx4, col = 'purple')
lines(x, fx5, col = 'orange')

```
 
 CONCLUSIÓN
 
La desviación estándar representa qué tan acercados están los valores de la media, por lo que el valor de la distribución de probabilidad normal se amplía si este valor incrementa. 
Cuando se le da un valor de 1, llega a un valor más alto de densidad en un tiempo más reducido. Caso contrario cuando la desviación es 5 se obtiene el menor valor de función de densidad en un tiempo más prolongado.
 

### Ejercicio 10

```{r}
Tasa_falla <- 0.05
tiempo <- 15


probabilidad <- exp(-Tasa_falla * tiempo)#Calculamos la probabilidad con la formula S(t)=e^(−λt) (distribución de probabilidad exponencial)
probabilidad
```

